臺灣高等法院刑事判決　　　　　　　　　　　　　九十一年度上易字第二六九二號
　　上　訴　人
　　即　被　告　乙○○
　　選任辯護人　孫冬生
右上訴人因竊盜等案件，不服臺灣士林地方法院九十一年度易字第二七三號，中華民
國九十一年七月二十四日第一審判決（聲請簡易判決處刑案號：臺灣士林地方法院檢
察署九十年度偵字第七八四六號）提起上訴，本院判決如左：
    主  文
上訴駁回。
    事  實
一、乙○○曾於民國（下同）八十三年間因毀損案件，經臺灣新竹地方法院判處有期
    徒刑七月確定，復於八十四年間因竊盜案件，經原審法院判處有期徒刑六年，並
    於刑之執行前令入勞動場所強制工作三年確定，嗣前開二罪經裁定應執行刑為有
    期徒刑六年二月，並於刑之執行前令入勞動場所強制工作三年，自八十七年六月
    二十九日起執行前開有期徒刑六年二月，於九十年四月二十日假釋出監，九十三
    年三月十五日假釋期間始屆滿。
二、乙○○出監後，因無積蓄，謀生不易，夫妻離異，須父兼母職獨力撫育長子陳浩
    偉（七十八年十二月三十日生）、長女陳姵君（八十三年十一月二十八日生）等
    二名年幼子女，經濟拮据，為籌措生活費及子女之健保費、學費等，竟意圖為自
    己不法之所有，於九十年七月三十日凌晨三時至四時許之夜間，隨身攜帶其所有
    之塑膠袋一個、手電筒一支以及客觀上足以對人之生命、身體、安全構成威脅，
    可供為兇器使用之美工刀、一字螺絲起子各一支，前往臺北市南港區○○○路○
    段六十八巷九號無人居住及留守（按該處係經營凌雲超市，上班營業時間為上午
    八時至晚間十時）之臺北農產運銷股份有限公司（以下簡稱臺北農產運銷公司）
    凌雲分公司，利用上開螺絲起子將該分公司旁邊逃生梯出入口之安全設備即該逃
    生梯出入口鐵板上之獨立鎖頭撬開毀壞後，掀開鐵板，自該逃生梯出入口踰越，
    無故侵入上開建築物，旋步入一段鐵梯，以前開螺絲起子毀壞該處之安全設備即
    鐵窗上之門栓後，打開鐵窗踰越進入地下室，再用前揭美工刀將該處之安全設備
    即一道木板門割開一方型洞孔，予以毀壞，並自該洞孔踰越進入出納室，著手翻
    找辦公桌抽屜內，欲竊取財物，惟因未發現值錢之財物致未得逞，嗣見出納室內
    有另一道鐵門及警民連線裝置，即將該警民連線之喇叭線扯斷損壞，足以生損害
    於臺北農產運銷公司，再以前開螺絲起子毀壞該處之安全設備即鐵門之門鎖後開
    門進入，斯時因碰觸警民連線裝置，連線通知臺北市政府警察局南港分局，然因
    喇叭線遭其弄斷無法發出聲響，乙○○乃不自知，仍繼續持上開螺絲起子欲撬開
    竊取置放於該處保險箱內之財物，因無法打開始行作罷，旋見右側另有一道鐵門
    ，其內亦有一個保險箱，即以上開螺絲起子撬毀該安全設備即鐵門之鐵條後，再
    自毀壞處伸手入內打開鐵門，進入後企圖開啟該處之保險箱欲竊取財物，仍因無
    法打開致未得逞。嗣於同日凌晨四時四十五分許，乙○○未竊得任何財物，甫自
    現場離開欲行逃逸之際，適遇巡邏警車，乙○○見狀心虛乃速逃跑，匆忙間掉落
    前開螺絲起子及塑膠袋，惟仍為警追捕查獲，並扣得上開美工刀一支及手電筒一
    個。
三、案經臺北農產運銷公司訴由臺北市政府警察局南港分局報請臺灣士林地方法院檢
    察署檢察官偵查後聲請簡易判決處刑，原審法院認不宜逕以簡易判決處刑，改依
    通常程序審理。
    理  由
一、右揭事實，業據被告乙○○坦承不諱，核與告訴人臺北農產運銷公司之代理人甲
    ○○（按係凌雲超市之店長）、余香芝（按係凌雲超市之職員）指訴之情節相符
    ，並有現場相片十一幀、臺北農產運銷公司出具之修復門鎖、鐵窗及鐵門之統一
    發票影本三紙、收據影本一紙附卷以及前揭美工刀一支、手電筒一個扣案可資佐
    證。本件事證明確，被告犯行堪以認定。
二、按刑法第三百二十一條第一項第三款規定所謂之兇器，凡對於人之生命、身體之
    安全，易生危險者均屬之，因攜帶兇器竊盜，只需行竊時攜帶具有危險性之兇器
    為已足，並不以攜帶之初在主觀上有以該兇器行兇之意圖為必要。本件被告行竊
    時攜帶前揭美工刀及一字螺絲起子各一支，在客觀上均足以對人之生命、身體、
    安全構成威脅而具有行兇之危險性，自屬兇器無疑。是核被告所為，係犯刑法第
    三百零六條第一項之無故侵入建築物罪（無故侵入臺北農產運銷公司之建築物部
    分）、同法第三百二十一條第二項、第一項第二款、第三款之攜帶兇器、毀越安
    全設備竊盜未遂罪（攜帶兇器並毀越前揭各項安全設備竊盜未遂部分）及同法第
    三百五十四條之毀損器物罪（損壞前開警民連線裝置部分，至毀壞前揭各項安全
    設備部分，係竊盜之加重條件，不另成立毀損罪）。被告攜帶兇器、毀越安全設
    備竊盜犯行，已著手於竊盜行為之實施而不遂，為未遂犯，應依刑法第二十六條
    前段之規定減輕其刑。被告所犯上開三罪間，互有方法目的之牽連關係，應依刑
    法第五十五條之規定，從一重之攜帶兇器、毀越安全設備竊盜未遂罪處斷。
三、原審基於前述理由，因依刑法第三百零六條第一項、第三百二十一條第二項、第
    一項第二、三款、第三百五十四條，第二十六條前段、第五十五條、第四十一條
    第一項前段、第三十八條第一項第二款，罰金罰鍰提高標準條例第一條前段、第
    二條各規定，於審酌被告犯罪之動機、素行、犯罪之手段、所生之危害及曾因竊
    盜案件入監服刑，現正假釋中，仍不知悔改，原不宜寬縱，惟念其犯後坦承犯行
    ，悔意甚殷，且僅止於未遂階段等一切情狀，量處有期徒刑六月，並諭知如易科
    罰金，以三百元折算一日，暨以扣案之美工刀一支及手電筒一個，被告自承為其
    所有，且係供犯罪所用之物，併依刑法第三十八條第一項第二款之規定宣告沒收
    ，至被告於行竊時另持有之一字螺絲起子一支及塑膠袋一個，被告供稱已掉落滅
    失，且乏確據證明尚屬存在，乃不為沒收之諭知。核其認事用法，俱無違誤，量
    刑亦甚允洽。被告上訴意旨，指摘原判決量刑過重，為無理由，應予駁回。
據上論斷，應依刑事訴訟法第三百六十八條，判決如主文。
本案經檢察官李良忠到庭執行職務。
中      華      民      國    九十一    年     十一     月     十三     日
                              台灣高等法院刑事第六庭
                                  審判長法  官  陳  春  秋
                                        法  官  王  麗  莉
                                        法  官  高  明  哲
右正本證明與原本無異。
不得上訴。
                                        書記官  李  垂  福
中      華      民      國     九十一   年     十一     月     十四     日
附錄：本案論罪科刑法條全文
刑法第三百零六條第一項：
無故侵入他人住宅、建築物或附連圍繞之土地或船艦者，處一年以下有期徒刑、拘役
或三百元（現已提高十倍為三千元）以下罰金。
刑法第三百二十一條第一項第二款、第三款、第二項：
犯竊盜罪而有左列情形之一者，處六月以上五年以下有期徒刑：
二、毀越門扇、牆垣或其他安全設備而犯之者。
三、攜帶兇器而犯之者。
前項之未遂犯罰之。
刑法第三百五十四條：
毀棄、損壞前二條以外之他人之物，或致令不堪用，足以生損害於公眾或他人者，處
二年以下有期徒刑、拘役或五百元（現已提高十倍為五千元）以下罰金。
